臺灣板橋地方法院刑事判決　　　　　　　93年度易字第1368號
公　訴　人　臺灣板橋地方法院檢察署檢察官
被　　　告　甲○○
上列被告因竊盜等案件，經檢察官提起公訴（93年度偵字第1684
1 號、第17558 號），本院於準備程序進行中，被告就被訴之事
實為有罪之陳述，經告知被告簡式審判程序之旨，並聽取當事人
之意見後，裁定進行簡式審判程序，判決如下：
    主  文
甲○○連續攜帶兇器毀越門扇竊盜，處有期徒刑捌月，扣案之鑰
匙壹拾捌支，沒收。又意圖為自己不法之所有，而侵占離本人所
持有之物，處罰金伍佰元，如易服勞役，以佰元折算壹日。
    事  實
一、甲○○於民國92年間曾因偽造文書案件，經臺灣臺北地方法
    院於同年11月12日以92年度訴字第1521號判處有期徒刑6 月
    ，於同年12月24日確定，又其於同年間因偽造文書等案件，
    經本院於93年7 月30日以92年度訴字第2233號就偽造文書罪
    部分判處有期徒刑6 月、就侵占罪部分判處罰金3,000 元，
    2 案接續執行，現於臺灣臺北監獄臺北分監執行中（均不構
    成累犯）。詎其不思悛悔，復基於意圖為自己不法所有之概
    括犯意，連續於附表編號1 至編號5 所示時、地，分別持其
    所有如下述扣案18支鑰匙中之3 、4 支，竊得如附表編號 1
    至編號5 所示之機車後，供代步之用。又其承上意圖為自己
    不法所有之概括犯意，於附表編號6 所示時、地，持其臺北
    縣板橋市○○路○ 段502 巷9 號4 樓303 室租處前手留下，
    客觀上可供兇器使用之螺絲起子1 把，毀壞乙○○所承租如
    附表編號6 所示房間門鎖，侵入該房間內，竊得如附表編號
    6 所示乙○○所有之財物。另李貴圓（起訴書附表編號7 誤
    載為李遺圓）所有之國民
    源所有車牌號碼GOZ-920 機車座墊下置物箱內，連同該機車
    前於93年10月15日晚間10時許，在臺北縣新莊市○○街 184
    巷16號前遭竊，甲○○於93年10月18日晚間之某時，在臺北
    縣樹林市○○○街臺糖公司超商前，拾獲上開國民
    其明知該國民
    之犯意，予以侵占入己。甲○○嗣於93年10月19日上午11時
    許，在臺北縣新莊市○○路○ 段280 號5 樓，經警查獲，並
    扣得其所有鑰匙18支、手套1 雙、六角內扳手7 支、尖嘴鉗
    4 支及李貴圓所有之國民
    同日中午12時50分許，至臺北縣新莊市○○路○ 段25 8巷內
    ，起出如附表編號4 所示之機車，於同日下午1 時20分許，
    至臺北縣新莊市○○路520 巷2 弄2號 前，起出如附表編號
    5 所示之機車，於同日下午1 時30分許，至臺北縣新莊市○
    ○路20號前，起獲如附表編號3 所示之機車，於同日下午 5
    時許，至桃園縣桃園市○○街144 號前，起獲如附表編號 2
    所示之機車；甲○○繼於同年11月1 日晚間11時5 分許，在
    臺北縣板橋市○○路○ 段50巷9 號4 樓303 室，為警查獲，
    並扣得前述螺絲起子1 把、乙○○所有電腦翻譯機2 台、工
    程用電子計算機1 台、掌上型電腦1 台、電腦燒錄器1 台、
    天珠1 串。
二、案經臺北縣政府警察局及臺北縣政府警察局海山分局報請臺
    灣板橋地方法院檢察署檢察官偵查起訴。
    理  由
壹、程序部分：按除被告所犯為死刑、無期徒刑、最輕本刑為三
    年以上有期徒刑之罪或高等法院管轄第一審案件者外，於第
    一次審判期日前之準備程序進行中，被告先就被訴事實為有
    罪之陳述時，審判長得告知被告簡式審判程序之旨，並聽取
    當事人、代理人、辯護人及輔佐人之意見後，裁定進行簡式
    審判程序，刑事訴訟法第273 條之1 第1 項定有明文。經核
    本件被告甲○○所犯係死刑、無期徒刑、最輕本刑為三年以
    上有期徒刑以外之罪，其於準備程序中就被訴事實為有罪之
    陳述，經法官告知簡式審判程序之旨，並聽取公訴人、被告
    之意見後，本院爰依首揭規定，合議裁定由受命法官獨任進
    行簡式審判程序，合先敘明。
貳、實體方面：
  一、前開犯罪事實，業據被告於警詢、偵查及本院審理時均坦
      承不諱，核與被害人邱家福、呂清輝、鍾輝龍、乙○○、
      李貴圓及被害人張哲銘之母周美燕、被害人彭金安之父彭
      裕豪等在警詢中陳述之各情，均相符合，且有車輛失竊電
      腦輸入單、車輛竊盜資料個別查詢報表查詢車輛認可資料
      、監視錄影帶翻拍照片、起獲機車現場照片、扣押物品目
      錄表、扣押物品目錄一覽表、贓物認領收據、贓物認領保
      管單、附表編號6 物品照片、扣案螺絲起子照片、贓證物
      品清單等存卷可憑。另扣案之螺絲起子，其前端為鐵製材
      質，業據被告供明無誤，且有照片得佐，依其性質，客觀
      上確可供兇器使用明確。是被告之上揭自白，應與事實契
      合，洵足採信。本件事證業臻明確，被告前揭犯行堪為認
      定，應依法論科。
  二、核被告如附表編號1 至編號5 所為竊行，係犯刑法第 320
      條第1 項之普通竊盜罪。又其如附表編號6 所為竊行，係
      犯同法第321 條第1 項第2 款、第3 款之攜帶兇器毀越門
      扇竊盜罪；起訴書認係犯同法第321 條第1 項第3 款之攜
      帶兇器竊盜罪，於法尚有未洽，惟此與被告該部分應論之
      攜帶兇器毀越門扇竊盜罪間，祗係實施加重竊盜犯罪手段
      之別，是無變更起訴法條之必要。按刑法第337 條所謂離
      本人所持有之物，係指物之離其持有，非出於本人之意思
      者而言，故除遺失物、漂流物外，凡非基於持有人之意思
      ，一時脫離其本人所持有之物均屬離本人所持有之物。是
      被告侵占他人失竊之國民
      意圖為自己不法所有侵占離本人所持有之物罪；起訴書認
      係犯同條之意圖為自己不法所有侵占遺失物罪，容有不合
      ，然此與被告應論之同條規定侵占罪，其保護之法益，要
      無不同，故亦無變更起訴法條之必要。查被告所犯6 次竊
      盜犯行，先後時間緊接，所犯均屬基本構成要件相同之罪
      ，顯係基於概括犯意而為，應依同法第56條連續犯之規定
      ，從一情節較重之攜帶兇器毀越門扇竊盜罪處斷，並加重
      其刑。而其所犯上開加重竊盜罪及侵占罪間，犯意各別、
      行為互殊，應分論併罰。本院審酌被告尚有前述犯罪紀錄
      ，有臺灣高等法院被告全國前案紀錄表存卷可考，是其素
      行不良，又其現值青壯之年，四肢健壯，卻不思自謀生計
      ，連續多次竊取他人機車，又攜帶兇器，破壞他人住宅門
      扇，侵入竊盜，嚴重妨害被害人乙○○住居之安寧，足以
      造成該被害人之精神恐懼，諸端行為均屬可議，復盱衡其
      竊得被害人邱家福、呂清輝、鍾輝龍、彭金安、張哲銘、
      乙○○財物，造成該等被害人財產損失，及前開竊行暨侵
      占李貴圓國民
      便，於經查獲後，坦承犯行，並起出被害人呂清輝、鍾輝
      龍、彭金安、張哲銘失竊之機車，但迄未供出被害人邱家
      福機車所在等一切情狀，茲分別量處如主文所示之刑，暨
      就其侵占罪罰金刑部分，諭知易服勞役之折算標準。扣案
      之被告所有鑰匙18支，係供其犯本件竊取機車所用之物，
      已據其供承屬實，是應依同法第38條第1 項第2 款之規定
      ，沒收之；至扣案之螺絲起子1 把，固係供被告犯本件加
      重竊盜行為所用，惟其堅詞否認係其所有，而本院查無證
      據可證該螺絲起子實為被告所有，又扣案之手套1 雙、六
      角內扳手7 支、尖嘴鉗4 支，固屬被告所有，為其自承不
      諱，但被告復否認曾供其實施本件竊盜犯行所用，本院亦
      查無實據可資證明上揭手套、六角內扳手、尖嘴鉗確係其
      所為竊行之犯罪工具，故此與前開螺絲起子均不併為沒收
      宣告之諭知，附此敘明。
據上論斷，應依刑事訴訟法第273 條之1 第1 項、第299 條第 1
項前段，刑法第56條、第321 條第1 項第2 款、第3 款、第 337
條、第42條第2 項、第38條第1 項第2 款，罰金罰鍰提高標準條
例第1 條前段、第2 條，判決如主文。
本案經檢察官馬中琍到庭執行職務。
中　　華　　民　　國　　94　　年　　2 　　月　　24　　日
                  刑事第十七庭  法　官  朱敏賢
以上正本證明與原本無異
如不服本判決應於送達後10日內向本院提出上訴狀
                                書記官　方蟾苓
中　　華　　民　　國　　94　　年　　2 　　月　　24　　日
附表：
┌──┬──────┬───────┬────────┐
│編號│犯罪時間    │犯罪地點      │竊得財物        │
├──┼──────┼───────┼────────┤
│1   │93年10月16日│臺北縣新莊市中│邱家福所有車牌號│
│    │（起訴書附表│華路2 段258 巷│碼GAV-010 號機車│
│    │編號1 誤載為│內            │                │
│    │同月15日）上│              │                │
│    │午10時許    │              │                │
├──┼──────┼───────┼────────┤
│2   │93年10月16日│臺北縣三重市（│呂清輝所有車牌號│
│    │下午6 時許  │起訴書附表編號│碼CDG-917 號機車│
│    │            │2 贅載新莊市）│                │
│    │            │五華街92巷2 號│                │
│    │            │前            │                │
├──┼──────┼───────┼────────┤
│3   │93年10月19日│臺北縣新莊市中│鍾輝龍所有車牌號│
│    │上午7 時20分│華路2 段258 巷│碼GEG-693 號機車│
│    │許          │內（起訴書附表│                │
│    │            │編號3 誤載為同│                │
│    │            │段268 號前）  │                │
├──┼──────┼───────┼────────┤
│4   │93年10月19日│臺北縣新莊市新│彭金安所有車牌號│
│    │上午9 時許  │莊路22號前    │碼ITW-565 號機車│
├──┼──────┼───────┼────────┤
│5   │93年10月19日│臺北縣新莊市中│張哲銘所有車牌號│
│    │上午6 時許（│華路2 段268 號│碼GEF-318 號機車│
│    │起訴書附表編│前            │                │
│    │號5 誤載為同│              │                │
│    │日上午9 時50│              │                │
│    │分許）      │              │                │
├──┼──────┼───────┼────────┤
│6   │93年11月1 日│臺北縣板橋市中│乙○○所有翻譯機│
│    │中午12時17分│山路1 段50巷9 │2 台、工程用電子│
│    │許          │號4 樓301 室  │計算機1 台、電腦│
│    │            │              │燒錄器1 台、天珠│
│    │            │              │1 串、掌上型電腦│
│    │            │              │1 台（起訴書附表│
│    │            │              │編號6 漏載掌上型│
│    │            │              │電腦部分）      │
└──┴──────┴───────┴────────┘
附錄本案論罪科刑法條全文：
刑法第320條
意圖為自己或第三人不法之所有，而竊取他人之動產者，為竊盜
罪，處五年以下有期徒刑、拘役或五百元以下罰金。
意圖為自己或第三人不法之利益，而竊佔他人之不動產者，依前
項之規定處斷。
前二項之未遂犯罰之。
刑法第321條
犯竊盜罪而有左列情形之一者，處六月以上、五年以下有期徒刑
：
一　於夜間侵入住宅或有人居住之建築物、船艦或隱匿其內而犯
    之者。
二　毀越門扇、牆垣或其他安全設備而犯之者。
三　攜帶兇器而犯之者。
四　結夥三人以上而犯之者。
五　乘火災、水災或其他災害之際而犯之者。
六　在車站或埠頭而犯之者。
前項之未遂犯罰之。
刑法第三百三十七條
意圖為自己或第三人不法之所有，而侵占遺失物、漂流物或其他
離本人所持有之物者，處五百元以下罰金。
